---
title: "Luz de Noche"
author: "Ariel Coto Tapia"
date: "6/4/2022"
output: pdf_document
---


```{r setup, include=FALSE}
knitr::opts_chunk$set(echo = TRUE)
library(dplyr)
library(terra)
library(sf)
library(here)
library(raster)
library(abind)
library(stars)
setwd("C:/Users/cotot/OneDrive/Desktop/LUZ DE NOCHE/1er_Entrega")

here::i_am("1er_Entrega/Union_Mosaicos.Rmd")



```
# Proyecto Luz de Noche. Datos LAADS DAAC NASA. Producto: VNP46A4 año 2020

## 1.3 Código en R con el proceso de unión de al menos dos mosaicos que componen a México con cualquiera de los productos NTL

### Carga de los mosaicos.

Aquí aprendí que para poder leer los .shp con sf, deben estar en el mismo directorio también el .shx

```{r load-Mosaicos}
library(ggplot2)
BlackMarbleTiles <- sf::read_sf(
  here::here(
    "./1er_Entrega", "BlackMarbleTiles.shp"
  )
)

plot(BlackMarbleTiles)

```

### Descarga los productos VNP46A4 ya transformados a Geotiff del años 2020 Anuales


```{r checkvnp46a4files}
vnp46a4_files <- fs::dir_ls(
  path = here::here("1er_Entrega", "Geotiffs"),
  type = "file",
  regexp = "VNP46A4",
)
```

###Filtración de archivos

Los archivos que se transforman a Geotiff vienen en pares, es decir, (.tiff y .aux xml) entonces tenemos que evitar los archivos .xml
En epecífico solo tengo  solo 8 archivos tiff cargados en mi directorio (con su respectivo .auxxml), entonces por ahora, solo podemos ir eligiendo de uno en uno.
 
```{r reada4}

clean_a4_files <- as.data.frame(vnp46a4_files) %>% 
  filter(!stringr::str_detect(vnp46a4_files, ".aux.xml")) %>% pull(vnp46a4_files) #Se quitan los .xml y se extraen los .tiff

#Tambien se puede añadir una función para limpiar por años, pero en este caso solo descargué 2020,
# por eso no lo necesito...


#Read accordingly
raw_ntl_a4_7 <- terra::rast(
  clean_a4_files[7] #Estos son los mosaicos(tengo 8 imagenes tiff en mi directorio, entonces solo lee hasta el 8)
)


plot(raw_ntl_a4_7)
```

### Unión de mosaicos.

Creamos un nuevo objeto y con la función "read_stars", demás funciones de la paquetería "stars".



```{r}

raster_1<-read_stars(clean_a4_files[1])
raster_2<-read_stars(clean_a4_files[2])
raster_3<-read_stars(clean_a4_files[3])
raster_4<-read_stars(clean_a4_files[4])
raster_5<-read_stars(clean_a4_files[5])
raster_6<-read_stars(clean_a4_files[6])
raster_7<-read_stars(clean_a4_files[7])
raster_8<-read_stars(clean_a4_files[8])

union_raster<-c(raster_1,raster_2,raster_3,raster_4,along="x") # Aqui hay algo que no entiendo... 



c1<-st_mosaic(raster_1,raster_2,raster_4,raster_6,raster_5,raster_8,raster_7) #Aqui estoy pegando los rasters pero sin el .shp que pinta la zona ,ademas creo que deben tener un orden en específico ....

plot(c1)





```
De esa manera se pueden unir los mosaicos de la intensidad luminica con la paqueteria Stars, creo que tambien debe de haber una manera distinta con terra:: o raster::


## 1.6  Tomar un mosaico NTL de México para cualquier año y agregue los valores de pixeles por estado utilizando el MarcoGeostadistico 2020.


```{r}
marco_estados<-sf::st_read(
  here::here(
    "1er_Entrega/Outputs", "00ent.shp"
  )
)
```


```{r}

st_crs(marco_estados)
st_transform(BlackMarbleTiles, crs = st_crs(marco_estados))


```

### Carga del BlackMarble completo
Anteriormente, descargamos los mosaicos ahora lo combinamos con nuestro marco de estados
```{r fullMarble}
marcoestados2blackmarble = marco_estados %>% 
  st_transform(st_crs(BlackMarbleTiles))


ggplot() +
  geom_sf(data= BlackMarbleTiles, aes(color='black')) +
  geom_sf(data= marcoestados2blackmarble, aes(fill = CVE_ENT)) +
  theme_void() +
  theme(legend.position = "none")

```
#### Realizamos Crop
Usamos la función Crop para específicar nuestra zona de interés.

```{r crop-rasters}

# check extent
terra::ext(marcoestados2blackmarble)
terra::ext(BlackMarbleTiles)

BlackTiles_cropped <- st_crop(BlackMarbleTiles,
                              st_bbox(marcoestados2blackmarble))


ggplot() +
  geom_sf(data= BlackTiles_cropped, aes(color=TileID)) +
  geom_sf(data= marcoestados2blackmarble, aes(fill = CVE_ENT)) +
  theme_void() +
  theme(legend.position = "none")

```


```{r removemaps}
rm(BlackMarbleTiles, BlackTiles_cropped)
```
## ShapeFIle México
Descargamos los poligonos correspondientes a los estados.
En todo México para el MarcoGeo 2020 existen un total de 32 estados

```{r}
edo_2020_file <- terra::vect(
  here::here("1er_Entrega/Outputs", "00ent.shp")
)

plot(edo_2020_file)

```
## Elección del mosaico del producto NTL
Decidí tomar el mosaico que corresponde al Sureste Mexicano.

```{r}
raw_ntl_a4_5 <- terra::rast(
  clean_a4_files[5] #Estos son los mosaicos(tengo 8 imagenes tiff en mi directorio, entonces solo lee hasta el 8)
)


plot(raw_ntl_a4_5)
```
#### Especificación.

En este apartado, se realiza la transformación del marco_estados además de la creación de un nuevo shapefile, correspondiente al mosaico elegido.

```{r}
setwd("C:/Users/cotot/OneDrive/Desktop/LUZ DE NOCHE/1er_Entrega")

zona_a5<-raster("Geotiffs/VNP46A4.2020001.h08v07.AllAngle_Composite_Snow_Free.tif")

sf::st_crs(marco_estados)


muns_estat_2020_transformed <- sf::st_transform(
  marco_estados, 
  crs(raw_ntl_a4_5)
  )

ent_shp<-"ent2020.shp"

sf::write_sf(muns_estat_2020_transformed,
             here::here("1er_Entrega/Outputs",ent_shp),
             overwrite=TRUE)



```
Utilizamos el "CROP" para fijar la sección
```{r}

estat_geo_2020_terra<-terra::vect(
  here::here("1er_Entrega/Outputs","ent2020.shp")
)
 #Extensiones
terra::ext(estat_geo_2020_terra)
terra::ext(raw_ntl_a4_5)

cropped_ntl_a5<-terra::crop(raw_ntl_a4_5,
                            terra::ext(estat_geo_2020_terra))
plot(cropped_ntl_a5)

#extensión
terra::ext(cropped_ntl_a5)


```

####Procedimiento distinto.
En este caso se utiliza 'extract' de `zonal`, pero `extract` nos devuelve la misma longitud de vector que necesitamos para, facilmente, incluirla a un `spatial dataframe`.

```{r}


terra::crs(estat_geo_2020_terra) <- "+init=epsg:4269 +proj=longlat +ellps=GRS80 +datum=NAD83 +no_defs +towgs84=0,0,0"

terra::ext(estat_geo_2020_terra)
terra::ext(raw_ntl_a4_5)

get1_a3_cropped <- terra::crop(raw_ntl_a4_5, 
                               terra::ext(estat_geo_2020_terra))

#plot(ntl_2015_cropped)
terra::ext(get1_a3_cropped)

plot(get1_a3_cropped)


```
### Agregación por entidad.

Procederemos a realizar la agregación de pixeles por estado usando la mediana como agregación, para tratar de tomar un valor representativo de intensidad luminica a nivel estatal.

```{r}
marco_estados<-sf::st_read(
  here::here(
    "1er_Entrega/Outputs", "00ent.shp"
  )
  
  
)




```

Realizamos una función para extraer las estadísticas para cada estado elegido.

```{r func2extractlight}
library(furrr)
extract_agg_stats <- function(spatial_df,
                              agg_unit_reference,
                              plot_results){

#calcula para cada archivo las estadisticas
  
  extract_mean <- terra::extract(spatial_df,
                                      agg_unit_reference,
                                      fun = 'mean')
  
  extract_min <- terra::extract(spatial_df,
                                     agg_unit_reference,
                                     fun = 'min')
  extract_max <- terra::extract(spatial_df,
                                     uns_2015_file,
                                     fun = 'max')
  extract_median <- terra::extract(spatial_df,
                                        agg_unit_reference,
                                        fun = 'median')
  extract_sum <- terra::extract(spatial_df,
                                     agg_unit_reference,
                                     fun = 'sum')
  
  # agrupa a un solo valor cada estadistica
  
  ntl_dataframe <- agg_unit_reference %>%
    mutate(
      median_ntl = apply(extract_median, 1, FUN = 'median'),
      mean_ntl = apply(extract_mean, 1, FUN = 'median'),
      max_ntl = apply(extract_max, 1, FUN = 'median'),
      min_ntl = apply(extract_min, 1, FUN = 'median'),
      median_sum_ntl = apply(extract_sum, 1, FUN = 'median')
    )
  
  
  plot(estat_ntl_2020[, "median_sum_ntl"])
  
  return(ntl_dataframe)
}
```
Aplicamos los metodos

```{r extract-stats-2015, message=FALSE, warning=FALSE}
extract_mean_2020 <- terra::extract(cropped_ntl_a5, estat_geo_2020_terra,fun = 'mean')
extract_min_2020 <- terra::extract(cropped_ntl_a5, estat_geo_2020_terra, fun = 'min')
extract_max_2020 <- terra::extract(cropped_ntl_a5, estat_geo_2020_terra, fun = 'max')
extract_median_2020 <- terra::extract(cropped_ntl_a5, estat_geo_2020_terra, fun = 'median')
extract_sum_2020 <- terra::extract(cropped_ntl_a5, estat_geo_2020_terra, fun = 'sum')


```



```{r aggregation, eval=FALSE}
# object conversion
raster_estat <- terra::rasterize(estat_geo_2020_terra, cropped_ntl_a5)

# math
aggregation_mean_2020 <- terra::zonal(cropped_ntl_a5, raster_estat,fun = "mean", na.rm=TRUE)
aggregation_min_2020<- terra::zonal(cropped_ntl_a5, raster_estat, fun = "min", na.rm=TRUE)
aggregation_max_2020 <- terra::zonal(cropped_ntl_a5, raster_estat, fun = "max", na.rm=TRUE)
aggregation_median_2020 <- terra::zonal(cropped_ntl_a5, raster_estat, fun = "median", na.rm=TRUE)
```





```{r append-stats-2020}

estat_ntl_2020 <- marco_estados %>%
  mutate(
    median_ntl = apply(extract_median_2020, 1, FUN = 'median'),
    mean_ntl = apply(extract_mean_2020, 1, FUN = 'median'),
    max_ntl = apply(extract_max_2020, 1, FUN = 'median'),
    min_ntl = apply(extract_min_2020, 1, FUN = 'median'),
    median_sum_ntl = apply(extract_sum_2020, 1, FUN = 'median')
  )
  

plot(estat_ntl_2020[,"median_sum_ntl"])

```

### Plot en 3D



```{r}
library(rayshader)
library(ggplot2)
library(viridis)

gg_mx2020NTL <- ggplot() + 
  geom_sf(data = estat_ntl_2020, aes(fill = median_sum_ntl)) +
  scale_fill_viridis_c(option = "C") +
  theme_bw() + 
  theme(axis.ticks.x = element_blank(),
        axis.text.x = element_blank(),
        axis.ticks.y = element_blank(),
        axis.text.y = element_blank(),
        panel.grid.major = element_blank(), 
        panel.grid.minor = element_blank(),
        panel.background = element_blank())



```


```{r}
plot_gg(gg_mx2020NTL,scale=300,zoom=0.5,multicore=TRUE,windowsize = c(1000, 800))

Sys.sleep(0.2)
render_snapshot(clear = TRUE)
```



















